【裁判字號】    99,易,2103
【裁判日期】    991026
【裁判案由】    竊盜
【裁判全文】
臺灣高雄地方法院刑事判決              99年度易字第2103號
公  訴  人  臺灣高雄地方法院檢察署檢察官
被      告  乙○○
上列被告因竊盜案件，經檢察官提起公訴（99年度偵字第18355
號），本院判決如下：
    主  文
乙○○犯竊盜罪，處有期徒刑貳月，如易科罰金，以新臺幣壹仟
元折算壹日。
    事  實
一、乙○○基於意圖為自己不法所有之竊盜犯意，於民國99年4
    月26日7 時許，在高雄市○鎮區鎮○路175 巷5 號房屋前，
    見該房屋現已無人看守居住，認有機可趁，徒手拆下甲○○
    所有之鋁製門框1 支而竊取之，得手後，將該鋁製門框帶至
    高雄市○鎮區鎮○街118 之2 號「進步資源回收場」，嗣甲
    ○○發現其鋁製門框不見，遂立即前往上開回收場找尋失物
    ，赫然發現乙○○正欲變賣該鋁製門框與不知情之陳上澤，
    立即出聲制止，乙○○見狀後，隨即逃離現場，嗣經甲○○
    報警循線查獲上情。
二、案經甲○○訴由高雄市政府警察局前鎮分局報告臺灣高雄地
    方法院檢察署檢察官偵查起訴。
    理  由
一、證據能力部分：
（一）被告以外之人於審判外之言詞或書面陳述，除法律有規定
      者外，不得作為證據；被告以外之人於檢察事務官、司法
      警察官或司法警察調查中所為之陳述，與審判中不符時，
      其先前之陳述具有較可信之特別情況，且為證明犯罪事實
      存否所必要者，得為證據；刑事訴訟法第159條第1項、第
      159條之2分別定有明文。是被告以外之人於司法警察（官
      ）調查中所為之陳述，依刑事訴訟法第159條第1項規定，
      係屬傳聞證據，原則上無證據能力，而證人甲○○於警詢
      及檢察事務官詢問時所為陳述，既經被告乙○○( 下稱被
      告) 陳明不同意此部分之證據能力，且證人甲○○已於本
      院審理時到庭具結證述，其警詢及檢察事務官詢問時所為
      陳述，並無與審判中不符之情形，是無上開規定之例外情
      形，其警詢及檢察事務官詢問時之陳述即俱無證據能力。
（二）又當事人、代理人或辯護人於法院調查證據時，知有第
      159 條第1 項不得為證據之情形，而未於言詞辯論終結前
      聲明異議者，視為有前項之同意，刑事訴訟法第159 條之
      5 第2 項定有明文。經查，被告除不同意證人甲○○警詢
      及檢察事務官詢問時之證述有證據能力外，本判決如後所
      引用其它被告以外之人於審判外之言詞陳述，已據本院於
      調查證據程序提示並告以要旨，被告已知悉該等證據為被
      告以外之人之審判外陳述，而該等證據檢察官及被告均未
      於言詞辯論終結前聲明異議，本院審酌上開證據作成時之
      情況，亦無不當取供等情形，認為以之作為本案之證據亦
      屬適當，依刑事訴訟法第159 條之5 第2 項規定，應有證
      據能力。
二、訊據被告矢口否認有何竊盜犯行，辯稱：是我撿到的，我沒
    有偷東西云云。惟查：
（一）上揭犯行，業據被告於本院審理時供承：該鋁製門框1支
      不是我的，我要拿去變賣等語綦詳，足認被告確有意圖為
      自己所有之不法犯意甚明；復有甲○○本院審理時證述：
      上開房屋係我承租的，因為即將要拆除，所以我就搬家，
      該房屋尚有房子的外觀，鋁製門框是我租屋後買的，被告
      竊取的鋁製門框1 支確定是我的，因為附近鄰居很久以前
      就搬家並拆除完畢等語綦詳( 本院卷第14頁至第17頁) ；
      證人「進步資源回收場」負責人陳上澤警詢證述：被告拿
      鋁製門框1 支來賣我，有一名婦人說東西是她的，被告突
      然放下東西離開等語可資佐證（警卷第6 頁至第8 頁），
      並有扣押物品目錄表、贓物認領保管單及現場照片2 張存
      卷可參( 警卷第9 頁、第10頁) ，足認被告有拆下固定於
      門邊之鋁製門框，並持以向資源回收場變賣之事實。
（二）至被告辯稱鋁製門框是我撿來的，我沒有竊盜的意思云云
      ，惟甲○○於本院審理時證稱：該門框原本是固定在門邊
      的等語綦詳( 本院卷第14頁至第17頁) ，依一般常情，設
      若該門框果真是被告撿來，何以有人會無故拆下固定於門
      邊的門框1 支，放置於地上，讓被告有機可趁，而撿取加
      以變賣，此實與常情不合，足認被告辯稱門框1 支是撿來
      云云，顯係卸責之詞，不足採信。又被告既明知該房屋既
      尚有房子外觀，且現場仍留有鋁製門框固定於門邊等情，
      是被告自該房屋外觀情狀應不難得知仍屬他人之處所，被
      告明知此情，猶貿然徒手拆下附著於該房屋門邊之鋁製門
      框1 支，難謂其無行竊之意，所辯礙難採信。是其犯行已
      堪認定，應依法論科。
三、核被告徒手竊取甲○○所有之鋁製門框1 支，所為係犯刑法
    第320 條第1 項之普通竊盜罪。爰審酌被告見上開房屋無人
    居住，遂心生歹念，徒手竊取甲○○所有之鋁製門框1 支，
    顯然欠缺尊重他人財產權之觀念，所為誠有不該，並斟酌被
    告前於99年3 月22日因竊取鐵製圍蘺，經本院判處罰金新臺
    幣1 萬元確定，竟不知悔改警惕，仍再犯本件竊盜犯行等一
    切情狀，爰量處有期徒刑2 月及諭知易科罰金之折算標準，
    以資懲儆。
據上論斷，應依刑事訴訟法第299 條第1 項前段，刑法第320 條
第1 項、第41條第1 項前段，刑法施行法第1 條之1 第1 項、第
2 項前段，判決如主文。
本案經檢察官丙○○到庭執行職務。
中    華    民    國    99    年    10    月    26    日
                  刑事第八庭    法  官  陳俊宏
以上正本證明與原本無異。
如不服本判決應於收受判決後10日內向本院提出上訴書狀，並應
敘述具體理由。其未敘述上訴理由者，應於上訴期間屆滿後20日
內向本院補提理由書(均須按他造當事人之人數附繕本)「切勿逕
送上級法院」。
中    華    民    國    99    年    10    月    26    日
                                書記官  李崑良
中華民國刑法第320條第1項
意圖為自己或第三人不法之所有，而竊取他人之動產者，為竊盜
罪，處 5 年以下有期徒刑、拘役或 5 百元以下罰金。
刑法施行法第1 條之1
中華民國94年1 月7 日刑法修正施行後，刑法分則編所定罰金之
貨幣單位為新臺幣。
94年1 月7 日刑法修正時，刑法分則編未修正之條文定有罰金者
，自94年1 月7 日刑法修正施行後，就其所定數額提高為30倍。
但72年6 月26日至94年1 月7 日新增或修正之條文，就其所定數
額提高為3倍。

司法院資訊處製作；財團法人民間司法改革基金會備份。
